【裁判字號】    89,南簡上,25
【裁判日期】    890322
【裁判案由】    公共危險
【裁判全文】
臺灣臺南地方法院刑事判決              八十九年度南簡上字第二五號
    公  訴  人  臺灣臺南地方法院檢察署檢察官
    被      告  甲○○
右列上訴人因公共危險案件，不服本院八十八年度南交簡字第二十一號，中華民國八
十八年十二月二十二日第一審簡易判決（八十八年度偵字第一三二０八號），提起上
訴，本院管轄第二審之合議庭判決如左：
    主  文
原判決撤銷。
甲○○連續服用酒類，不能安全駕駛動力交通工具而駕駛，處罰金參萬元，如易服勞
役，以參佰元折算壹日。
    事  實
一、甲○○基於概括之犯意，於民國八十八年十月二十二日凌晨二時四十六分許，明
    知其已酒醉，不能安全駕駛汽車，仍駕駛車牌號碼ＲＵ－七一一０號自用小客車
    ，於國道一號高速公路上北向行駛，在北上三二九公里處，經警攔查做酒精測試
    ，測得其吐氣所含酒精成份達每公升０．七五毫克（ＭＧ／Ｌ），客觀已達不能
    安全駕駛動力交通工具之程度。復於八十九年一月五日凌晨零時三十分許，酒後
    駕駛車牌號碼ＤＩＩ－七七一號輕機車，在臺北市中正區○○○路、廈門街一一
    四巷口，為警臨檢查獲，測得吐氣酒精含量為每公升０．八０毫克，超過標準值
    ，已不能安全駕駛動力交通工具。
二、案經國道公路警察局第五警察隊報請臺灣臺南地方法院檢察官偵查終結，聲請以
    簡易判決處刑。
    理  由
一、右揭事實，業據被告甲○○分別於警訊及檢察官偵查中供承不諱，復有酒精濃度
    測定值二紙及內政部警政署國道公路警察局暨臺北市政府警察局舉發違反道路管
    理事件通知單各一件附卷可稽，事證明確，被告犯行堪以認定。
二、核被告甲○○所為，係犯刑法第一百八十五條之三之罪，被告先後二次犯行，時
    間相近，犯罪構成要件相同，顯係基於概括之犯意反覆為之，應依連續犯論以一
    罪，並依法加重其刑。原審以被告犯行明確，予以論科，固非無見。惟查被告八
    十九年一月五日之犯行，與檢察官聲請簡易判決處刑之八十八年十月二十二日之
    犯行，具有連續犯之裁判上一罪關係，為起訴效力所及，原審未及審酌，尚有未
    洽。檢察官上訴意旨，執此指摘原判決不當，為有理由，應由本院將原判決撤銷
    改判。爰審酌被告甲○○之品行、生活狀況、犯罪所生危害，及其於犯罪後坦承
    犯行，態度良好等一切情狀，量處如主文所示之刑，並諭知易服勞役之折算標準
    。又被告甲○○經合法傳喚，無正當理由不到庭，爰不待其陳述逕行判決，附此
    敘明。
據上論斷，應依刑事訴訟法第四百五十五條之一第一項、第三項、第三百六十九條第
一項前段、第三百六十四條、第二百九十九條第一項前段、第三百七十一條，刑法第
五十六條、第一百八十五條之三、第四十二第二項，罰金罰鍰提高標準條例第二條，
判決如主文。
本案經檢察官乙○○到庭執行職務
中    華    民    國      八十九      年      三       月     二十二    日
                                  臺灣臺南地方法院刑事庭
                                      審判長法官  李  璋  鵬
                                      法      官  林  勇  奮
                                      法      官  董  武  全
右正本證明與原本無異。
如不服本判決，應於判決送達後十日內，向本院提出上訴狀。
                                          書記官  陳  昭  明
中    華    民    國      八十九      年      三       月     二十三    日


司法院資訊處製作；財團法人民間司法改革基金會備份。
